---
format: 
  pdf:
    include-in-header:
      text: |
        \addtokomafont{disposition}{\rmfamily}
    include-before-body:
      - columns.tex
editor: visual
output: 
  pdf_document:
    citation_package: natbib
    keep_tex: true
    fig_caption: true
    number_sections: true
    latex_engine: pdflatex
lang: fr
filters: 
  - multibib.lua
    # template: svm-latex-cv.tex
title: "Notice individuelle"
author:
- name: Julien Le Roux
affiliation: Université Paris-Est-Créteil
keywords: "pandoc, r markdown, knitr"
date: "`r format(Sys.time(), '%d %m %Y')`"
geometry: margin=1in
fontsize: 11pt
# spacing: double
csl: american-chemical-society-b.csl
link-citations: true
header-includes:
- \usepackage{placeins}
- \usepackage{fancyhdr}
- \usepackage{setspace}
- \usepackage{chngcntr}
- \usepackage{microtype}
- \usepackage{tabularx}
- \usepackage{longtable} # to break tables on different pages
- \usepackage{newcomputermodern} #to get bold small caps
- \onehalfspacing
- \counterwithin{figure}{section}
- \counterwithin{table}{section}
---

---
bibliography:
  papersint: papers-int.bib
  papersnat: papers-nat.bib 
  comintorale: com-int-orale.bib 
  comintaff: com-int-aff.bib 
  comnatorale: com-nat-orale.bib 
  comnataff: com-nat-aff.bib 
  chap: chapters.bib 
  data: datasets.bib 
---

---
nocite: '@*'
---

```{r global_options, include=FALSE}
knitr::opts_chunk$set(fig.path = 'figures/',
                      echo = FALSE, warning = FALSE, message = FALSE)
```

\pagenumbering{gobble}

```{=tex}
\newpage
\pagestyle{fancy}
\fancyhead[LE,RO]{}
\fancyhead[LO,RE]{}
\renewcommand{\headrulewidth}{0.4pt}
\renewcommand{\footrulewidth}{0pt}
```
\pagenumbering{roman}

```{=tex}
\newpage
\fancyhead[CO,CE]{Table des matières}
\setcounter{tocdepth}{2}
\tableofcontents
```
```{=tex}
\newpage
\pagenumbering{arabic}
```
```{=tex}
\newpage
\fancyhead[CO,CE]{Curriculum Vitae}
```
# 1. Curriculum Vitae

```{r child = 'curriculum.qmd'}
```

```{=tex}
\FloatBarrier
\newpage
\fancyhead[CO,CE]{Activités de recherche}
```
# 2. Activités de recherche

## 2.1 Projets de recherche

### Porteur de projets

### Implications dans d'autres projets

## 2.2 Encadrements

### Post-doctorants

```{=tex}
\twocolsection{}{
  2018-2019 & Maolida \textsc{Nihemaiti}, \textbf{post-doctorante de l'Université Paris-Est Créteil}, appel à projet UPEC et programme PRESTIGE (Campus France/Union
Européenne)\\
  & \small\emph{Caractérisation de micropolluants organiques dans les procédés d’oxydation (acide performique) des eaux usées}\\
}
```
### Doctorants

```{=tex}
\twocolsection{}{
  2016-2019 & Ronan \textsc{Guillossou}, \textbf{doctorant de l'Université Paris-Est}, Ecole des Ponts ParisTech, programme OPUR\\
  & \small\emph{Elimination des micropolluants organiques dans les eaux résiduaires urbaines par adsorption sur charbon actif : compréhension des processus et implications opérationnelles} | \small Co-direction : J. \textsc{Gasperi}\\
  &\\
  %------------------------------------------------

  2018-2022 & Nina \textsc{Huynh}, \textbf{doctorante de l'Université Paris-Est Créteil}, programmes de recherche WaterOmics \& OPUR\\
  & \small\emph{Caractérisation des eaux résiduaires urbaines par spectrométrie de masse haute résolution : influence de la stratégie analytique, limitations et perspectives} | \small Co-direction : R. \textsc{Moilleron}\\
  &\\
  %------------------------------------------------

  2020-2023 & Christelle \textsc{Nabintu Kajoka}, \textbf{doctorante de l'Ecole des Ponts ParisTech}, programme OPUR\\
  & \small\emph{Elimination de micropolluants en traitement tertiaire des eaux usées par différents procédés d’oxydation} | \small Co-direction : G. \textsc{Chebbo}, J. \textsc{Gasperi}, S. \textsc{Brosillon}\\
  &\\
  %------------------------------------------------

  2021-2024 & Julien \textsc{Sade}, \textbf{doctorant de l'Université Paris-Est Créteil}, programme MeSeine Innovation\\
  & \small\emph{Caractérisation de la contamination des eaux de surface par le couplage d’analyses non-ciblées en spectrométrie de masse avec des analyses d’écotoxicologie} | \small Co-direction : R. \textsc{Moilleron}, S. \textsc{Mottelet}\\
}
```
### Stagiaires

```{=tex}
\twocolsection{}{ 2016 & \textbf{Amina \textsc{Azzaoui}}, Licence 3 Chimie Université Paris-Est Créteil \& \textbf{Clarisse \textsc{Gayen}}, licence 3 SVT parcours Chimie-Biologie Université Paris-Est Créteil, 2 mois. \small\emph{Evaluation de l’impact de rejets urbains et de polluants organiques sur la qualité des eaux de surface par une approche métabolomique}\\

& \textbf{Rémi \textsc{Mazerolles}}, Master 2 TVRN, option TQE, Université de Picardie Jules Vernes, ESCOM, 6 mois. \small\emph{Impact des friches industrielles sur la qualité des nappes phréatiques - le cas du site de la Pierre-Fitte à Villeneuve-le-Roi} \| \small Co-encadrement : M. \textsc{Seidl}\\

& \textbf{Thi Kim Phung \textsc{Nguyen}}, Master 2 Systèmes Aquatiques et Gestion de l'Eau, 6 mois. \small\emph{Caractérisation expérimentale de la rétention et du devenir de micropolluants dans le sol d’un ouvrage de gestion des eaux de ruissellement de voirie} \| \small Co-encadrement : M.C. \textsc{Gromaire}\\

2018 & \textbf{Jérémy \textsc{Guyot}}, Master 2 Systèmes Aquatiques et Gestion de l'Eau, 6 mois. \small\emph{Développement de méthodes pour l’analyse de contaminants organiques dans les eaux urbaines par spectrométrie de masse haute résolution}\\

2019 & \textbf{Hans \textsc{Tshimika}}, Licence 3 chimie Université Paris-Est Créteil, 2 mois. \small\emph{Caractérisation des eaux urbaines par spectrométrie de masse : extraction et fractionnement de matière organique et de micropolluants} \| Encadrement avec Nina Huynh\\

2020 & \textbf{Emma \textsc{Seon}}, Master 1 Toxicologie Université de Paris, 2 mois. \small\emph{Caractérisation des micropolluants organiques dans les eaux résiduaires par analyse EDA (effect directed analysis)} \| Encadrement avec Nina Huynh\\

& \textbf{Fatoumata \textsc{Signate}}, BTS Métiers de la Chimie 2ème année ENCPB, 2 mois. \small\emph{Caractérisation de sous-produits d’oxydation et évaluation de leur toxicité dans les eaux usées} \| Encadrement avec Nina Huynh\\

2021 & \textbf{Alicia \textsc{Cotard}}, Master 2 Quatro, Ecole Nationale Supérieure d'Ingénieurs de Limoges, 6 mois. \small\emph{Etude du comportement des micropolluants organiques au sein de bioréacteurs à membranes en traitement des eaux usées urbaines} \| Encadrement avec Romain Mailler et Melissa Lopez Viveros, SIAAP\\

& \textbf{Lamyae \textsc{El Mrabet}}, Master 2 Chimie Université de Limoges, 6 mois. \small\emph{Caractérisation par spectrométrie de masse haute résolution de produits de dégradation lors de l’oxydation de micropolluants organiques} \| Encadrement avec Nina Huynh\\

& \textbf{Maysar \textsc{Bouslah}}, BTS Métiers de la Chimie 2ème année ENCPB, 2 mois. \small\emph{Oxydation de Micropolluants organiques par l’acide performique} \| Encadrement avec Christelle Nabintu Kajoka\\

2022 & \textbf{Lamyae \textsc{El Mrabet}}, Master 2 Systèmes Aquatiques et Gestion de l'Eau, 6 mois. \small\emph{Développements méthodologiques et identification de marqueurs d’un incendie industriel dans les phases aqueuses, les sédiments et les sols (projet ENVAHY)}\\

& \textbf{Chaimae \textsc{Messah}}, Master 1 Pro CAC Université de Bourgogne, 6 mois. \small\emph{Mise au point de méthodes analytiques pour la quantification de micropolluants émergents dans les boues d’épuration} \| Co-encadrement avec Melissa Lopez Viveros, SIAAP\\

& \textbf{Melissia \textsc{Ben Iken}}, Licence 3 Chimie Université Paris-Est Créteil, 4 mois. \small\emph{Oxydation des micropolluants organiques par l'acide performique : cinétique, sous produits et mécanismes d'oxydation} \| Encadrement avec Christelle Nabintu Kajoka\\

& \textbf{Ilyess \textsc{Taïbi}}, BTS Métiers de la Chimie 2ème année ENCPB, 2 mois. \small\emph{Oxydation de Micropolluants organiques par l’acide performique} \| Encadrement avec Christelle Nabintu Kajoka\\

2023 & \textbf{Leila \textsc{Ibrahim}}, Licence 3 Chimie Université Paris-Est Créteil, 4 mois. \small\emph{Oxydation des micropolluants organiques par l'acide performique : cinétique, sous produits et mécanismes d'oxydation} | Encadrement avec Christelle Nabintu Kajoka\\

& \textbf{Antoine \textsc{Leclair}}, Master 2 Chimie Sorbonne Université, 6 mois. \small\emph{Optimisation de méthodes d'analyse ciblée et non-ciblée pour la détection de micropolluants émergents dans les boues d'épuration} | Co-encadrement avec Melissa Lopez Viveros, SIAAP\\

& \textbf{Khadija \textsc{Diop}}, Master 2 Systèmes Aquatiques et Gestion de l'Eau, 6 mois. \small\emph{Oxydation de micropolluants organiques en traitement avancé des eaux résiduaires par des procédés d’oxydation} | Encadrement avec Christelle Nabintu Kajoka\\

& \textbf{Elhadji Waly \textsc{Ba}}, Master 2 Quatro, Université de Poitiers, 6 mois. \small\emph{Oxydation de micropolluants organiques en traitement avancé des eaux résiduaires par des procédés d’oxydation} | Encadrement avec Christelle Nabintu Kajoka\\

& \textbf{Salomé \textsc{Dushashvili}}, Master 2 Physico-Chimie moléculaire et applications, Université Gustave Eiffel, 6 mois. \small\emph{Estimation par spectrométrie de masse haute résolution de la toxicité de micropolluants organiques et d’échantillons environnementaux} | Encadrement avec Julien Sade\\
}
```
## 2.3 Responsabilités et animations scientifiques

### Animations

### Organisation de colloques

### Comités de suivi de thèse et jurys

```{=tex}
\FloatBarrier
\newpage
\fancyhead[CO,CE]{Publications et communications}
```
# 3. Publications et communications

#### Publications dans des revues internationales à comité de lecture

::: {#refs-papersint}
:::

------------------------------------------------------------------------

#### Publications dans des revues nationales à comité de lecture

::: {#refs-papersnat}
:::

------------------------------------------------------------------------

#### Communications internationales (présentations orales)

::: {#refs-comintorale}
:::

------------------------------------------------------------------------

#### Communications internationales (présentations par affiche)

::: {#refs-comintaff}
:::

------------------------------------------------------------------------

#### Communications nationales (présentations orales)

::: {#refs-comnatorale}
:::

------------------------------------------------------------------------

#### Communications nationales (présentations par affiche)

::: {#refs-comnataff}
:::

------------------------------------------------------------------------

#### Ouvrages - Chapitres d'ouvrage

::: {#refs-chap}
:::

------------------------------------------------------------------------

#### Dépôts de données

::: {#refs-data}
:::
